臺灣桃園地方法院刑事判決
111年度訴字第1053號
公  訴  人  臺灣桃園地方檢察署檢察官
被      告  陳建志


上列被告因違反毒品危害防制條例案件，經檢察官追加起訴（11
1年度偵字第16243號），本院判決如下：
    主  文
本件公訴不受理。
    理  由
一、追加起訴意旨如附件追加起訴書所載。
二、按於第一審辯論終結前，得就與本案相牽連之犯罪或本罪之
    誣告罪，追加起訴，刑事訴訟法第265條第1項定有明文。次
    按起訴之程序違背規定者，應諭知不受理判決，且得不經言
    詞辯論為之，同法第303條第1款、第307條亦分別定有明文
    。
三、經查，檢察官以被告陳建志涉犯上開追加起訴意旨之犯罪事實，與其前經臺灣桃園地方檢察署檢察官以110年度偵字第41291號起訴，現由本院以111年度重訴字第12號審理中之毒品案件（下稱前案），具有一人犯數罪之相牽連關係而向本院追加起訴。惟被告前案所犯之毒品案件，經本院於民國111年7月21日言詞辯論終結，有該日審判筆錄在卷可稽。而檢察官所為本案追加起訴，係於111年8月19日始繫屬本院，有本院收案戳記在卷可佐（見本院卷第5頁），是本案追加起訴時，前案業已辯論終結，揆諸前揭說明，該追加起訴之程序違背規定，爰不經言詞辯論，逕為不受理判決之諭知。
據上論斷，應依刑事訴訟法第303條第1款、第307條，判決如主
文。
本案經檢察官陳雅譽追加起訴。
中　　華　　民　　國　　111 　年　　9 　　月　　8 　　日
                  刑事第九庭審判長法    官  陳品潔
　　　　　　　　　
　　　　　　　　　                法    官  謝承益
　　　　　　　　　
　　　　　　　　　                法    官  蔣彥威 
以上正本證明與原本無異。
如不服本判決應於收受判決後20日內向本院提出上訴書狀，並應
敘述具體理由。其未敘述上訴理由者，應於上訴期間屆滿後20日
內向本院補提理由書(均須按他造當事人之人數附繕本)「切勿逕
送上級法院」。 
　　　　　　　　　　　　　　　    書 記 官　賴葵樺
中　　華　　民　　國　　111 　年　　9 　　月　　8 　　日
附件：
臺灣桃園地方檢察署檢察官追加起訴書
                                    111年度偵字第16243號
　　被　　　告　陳建志　男　27歲（民國00年0月00日生）
　　　　　　　　　　　　住○○市○○區○○里00鄰○○○街
　　　　　　　　　　　　　00號2樓
　　　　　　　　　　　　國民身分證統一編號：Z000000000號
　　選任辯護人  黃鈺淳律師
上列被告因違反毒品危害防制條例案件，已經偵查終結，認應該
追加起訴，茲將犯罪事實及證據並所犯法條分敘如下：
　　　　　　犯罪事實
一、陳建志明知愷他命係毒品危害防制條例第2條第2項第3款明
    定之第三級毒品，竟仍分別或共同與曹翼丞、姜秉均（均另
    案由臺灣高等法院審理中）間，基於營利意圖之販賣犯意聯
    絡，由陳建志分擔提供愷他命再轉交曹翼丞、姜秉均於附表
    所示之時、地，將愷他命，以附表所示之價錢販賣予附表所
    示之人。嗣曹翼丞、姜秉均經警循線查獲後，再供出陳建志
    ，而查獲上情。
二、案經曹翼丞、姜秉均檢舉由桃園市政府警察局龍潭分局報告
    偵辦。
　　　　　　證據並所犯法條
一、訊據被告陳建志矢口否認有上開犯行，辯稱：伊只認識姜秉
    均，不認識曹翼丞、徐仕憲云云。惟查，前揭犯罪事實業據
    證人曹翼丞、姜秉均於偵查中節證屬實。再查，況被告雖辯
    稱不認識證人曹翼丞，然經證人徐仕憲證稱：其與被告及證
    人2人係在同一洗車場結識等語，足見被告與證人3人均有相
    同生活圈，4人結識之事實堪可認定。然被告刻意隱瞞上情
    ，待於另案時則坦承與證人曹翼丞、姜秉均活動之洗車場有
    關連，則若被告不認識曹翼丞、徐仕憲，則其2人又如何得
    知被告活動之範圍，反觀，如被告確有與證人3人相同活動
    範圍，又為證人曹翼丞、徐仕憲指證雙方有交情，則被告刻
    意隱瞞上情，其動機亦屬可疑。次查，本件證人曹翼丞、姜
    秉均指證被告時，證人姜秉均在監，蒐證及發動者均為證人
    曹翼丞，如若證人曹翼丞果如被告所辯，雙方完全不相識，
    則證人曹翼丞又如何能具體指出被告姓名、年籍，並策動證
    人姜秉均配合指訴犯行細節可能。末查，再經將證人曹翼丞
    、姜秉均送請法務部調查局進行測謊，證人曹翼丞測試結果
    雖無法研判有無說謊，然證人姜秉均測試結果並無不實反應
    ，足見其於偵查中就指訴被告涉嫌共同販毒之證詞應為真實
    。此外，有法務部調查局出具之111年4月12日調科參自地00
    000000000號鑑定書1件在卷足參。綜上，被告犯嫌洵堪認定
    。
二、核被告所為，係犯毒品危害防制條例第4條第3項之販賣第三
    級毒品罪嫌。
三、追加理由：本件被告所犯販賣第二級毒品罪嫌，與前經本署
    以110年度偵字第41291號提起公訴，現由貴院以111年年度
    重訴字第12號案件審理中之毒品案件（有本署刑案資料查註
    紀錄表1件及起訴書在卷足憑）係一人犯數罪之關係，屬刑
    事訴訟法第7條第1款之相牽連之案件。　
四、依刑事訴訟法第265條第1項追加起訴。
　此　致
臺灣桃園地方法院
中　　華　　民　　國　 111　　年　　 8　　月　　 1　　日
　　　　　　　　    　　　　  檢  察  官　陳雅譽 
本件正本證明與原本無異
中　　華　　民　　國　 111　　年　　 8　　月　　12　　日
　　　　　　　　　　　        書  記  官  蕭貿元
附錄本案所犯法條全文
毒品危害防制條例第4條
製造、運輸、販賣第一級毒品者，處死刑或無期徒刑；處無期徒
刑者，得併科新臺幣 2 千萬元以下罰金。
製造、運輸、販賣第二級毒品者，處無期徒刑或 7 年以上有期
徒刑，得併科新臺幣 1 千萬元以下罰金。
製造、運輸、販賣第三級毒品者，處 7 年以上有期徒刑，得併
科新臺幣 7 百萬元以下罰金。
製造、運輸、販賣第四級毒品者，處 5 年以上 12 年以下有期
徒刑，得併科新臺幣 3 百萬元以下罰金。
製造、運輸、販賣專供製造或施用毒品之器具者，處 1 年以上
7 年以下有期徒刑，得併科新臺幣 1 百萬元以下罰金。
前五項之未遂犯罰之。
附表
編號 與陳建志犯意聯絡之人 販售對象 交易時間  交易地點 交易金額 1 姜秉均 陳鈞頎 109年3月12日下午9時10分許   桃園市○○區○○○路00號之7至11 2,000元 2 曹翼丞  109年3月13日上午11時57分許  桃園市中壢區西園路114巷內  3   109年3月17日下午5時33分許  桃園市中壢區西園路114巷內  4 曹翼丞 姜秉均 謝獻陞 109年3月5日下午11時35分許  桃園市○○區○○○路0段00號  5 姜秉均  109年3月7日下午11時33分許   桃園市中壢區西園路啟英高中後門  6 曹翼丞 黃本銓 109年3月15日下午4時52分許  桃園市中壢區西園路114巷內 3,000元至5,000元 7 姜秉均  109年3月17日中午12時42分許  桃園市○○區○○街00號  8  郭鈺琳 109年3月2日中午12時31分許  桃園市○○區○○街0號 1萬元 9 曹翼丞  109年3月3日下午9時6分許  桃園市○○區○○○路000號巷口前 5,000元 10 姜秉均 柳健群 109年2月27日中午12時34分許  桃園市中壢區白馬街與王子街口 3,000元 11 曹翼丞  109年3月17日下午3時14分許  桃園市中壢區西園路啟英高中後門  12  邱如君 109年3月4日下午6時46分許  桃園市○○區○○路0段0號之7-11